台灣台中地方法院刑事判決　　　　　　　　　　　　　九十四年度易字第四八號
　　公　訴　人　臺灣臺中地方法院檢察署檢察官
　　被　　　告　丙○○
　　指定公設辯護人　本院公設辯護人　梁乃莉
右列被告因竊盜案件，經檢察官提起公訴（九十四年度偵字第一三七一號，移
案號九十四年度偵字第四四七二號），於準備程序中被告為有罪之陳述，並聽取當事
人意見後，本院合議庭裁定改依簡式審判程序審理後，判決如左：
    主  文
丙○○連續攜帶兇器、逾越安全設備、於夜間侵入住宅竊盜，處有期徒刑壹年肆月。
緩刑肆年。扣案之螺絲起子壹支、口罩壹個、手套壹付、面罩壹個、手電筒壹支、及
電擊棒壹支均沒收。
    犯  罪  事  實
一、丙○○意圖為自己不法之所有，並基於概括之犯意，而連續竊盜如下：
（一）於民國九十三年十二月二十六日凌晨三時十分許之夜間，攜帶現場拾取客觀上
      足供兇器使用之鐵條一支，長約四○公分及勾狀鐵絲一條，在台中縣梧棲鎮○○路三三○巷十五弄三十二號之一，丁○○住處一樓窗戶外，利用上開鐵絲及
      鐵條，勾取丁○○置於窗台旁桌上之住處鑰匙後，持該鑰匙開啟大門，將該鑰
      匙留置於大門門把上，侵入丁○○住家中，趁丁○○熟睡之際，竊得丁○○所
      有之皮包二個，內有丁○○所有之郵局、合作金庫提款卡各一張、玉山銀行、
      第一銀行、富邦銀行、台新銀行信用卡各二張及現金約新台幣（下同）一萬元
      等物、行動電話手機三支（其中二手機序號為：0000000000000
      00號、000000000000000號）、史丹麗手錶二只及金飾一批
      後，復又於該住處竊得丁○○停放於該屋一樓車庫之○九一三─ＨＷ自小客車
      一部，得手後駕駛該自小客車逃逸，後將該車輛丟棄於路旁。
（二）又於九十四年一月五日凌晨二時許之夜間，至台中縣清水鎮○○路○段四二七
      號乙○○住處，利用上址屋後窗戶之安全設備框架侵入二樓上址住宅，旋至一
      樓客廳內竊取健保卡五張、鑰匙四支、遙控器一支及二萬二千多元得手。於離
      去之際，復又以上揭鑰匙，竊取乙○○所有之車牌號碼ＰＣ－二六二七號自小
      客車得手，並以之為代步工具。
（三）再於同日四時三十分許之夜間，駕駛上開車輛行經台中縣大雅鄉○○路一之七
      號林隆洲住處前，見有機可乘，又攀爬窗戶，逾越安全設備侵入上址二樓住處
      ，竊取玉佩二只、手錶二支及珍珠數顆得手。
（四）於同日五時十分許，丙○○駕駛上開竊盜而來之自小客車行經台中縣大維鄉○○路一號巷內時，發現停放在路旁甲○○所有之車牌號碼四三七三－ＨＶ號自
      小客車內有皮包一只，遂持其自己所有，客觀上足供兇器使用之螺絲起子一支
      ，敲破上開自小客車左後方玻璃（毀損部分未據告訴），竊取上揭皮包內之時
      報週刊一本、語言翻譯機一台、電子機算機一台及客戶資料得手，旋將上揭皮
      包棄置路邊。嗣乙○○發覺上址住宅遭他人竊取，遂於同日五時三十分許報警
      ，而員警於同年月八日二時許在台中縣大雅鄉○○路○段二九九號即東南亞撞
      球館停車場發現上揭失竊之自小客車，旋於同日三時二十分許逮逮捕丙○○，
      並扣得其所有供犯罪所用之螺絲起子一支、口罩一個、手套一付、面罩一個、
      手電筒一支、及電擊棒一支。
二、案經台中縣警察局豐原分局報告台灣台中地方法院檢察署檢察官偵查起訴。
    理      由
一、訊據被告丙○○對於上揭時地竊取如事實欄所載的物品之事實，均坦承不諱，被
    告於本院審理時坦承稱：「我從大門進入，從窗口用鐵條一支，長約四○公分，
    及勾狀鐵絲一條勾取鑰匙，當時約半夜二、三點間，被害人當時應是在睡覺，我
    從窗口勾取大門的鑰匙，我再從大門進入，我偷到有皮包二個，內有丁○○所有
    之郵局、合作金庫提款卡各一張、玉山銀行、第一銀行、富邦銀行、台新銀行信
    用卡各二張及現金約一萬元等物、行動電話手機三支，其中二手機序號為：00
    0000000000000號、000000000000000號及金飾、
    手錶，之後我只拿取現金，就將皮包丟棄於河溝內」，「我承認有做錯事，是我
    的錯，我不應偷取被害人的人東西，我願意賠償被害人丁○○新臺幣二十萬元，
    分期三期給付，已經徵求被害人之同意，我今日所言才實在」，「我是從二樓的
    窗戶進入的，竊取如起訴書所載的東西」，「第一次我先去該處住宅，約四點半
    到五點左右在進入林隆洲的住處，竊取玉佩二只、手錶二支及珍珠數顆」，「查
    獲有螺絲起子、口罩、面罩一只，電擊棒均是我的，都是作案的工具」，「我是
    從陽台進入林隆洲的住處，二樓是神明廳，門鎖並沒有鎖，我就直接進入。我並
    沒有從玻璃窗戶進入」等語。核與被害人甲○○及乙○○於警詢時，及被害人甲○○、乙○○、林隆洲、丁○○、陳建美於本院審理時到庭指訴情節相符，復有
    贓物認領保管單四紙、扣押物品目錄及照片十四張，扣案之贓證物品、通聯調閱
    查詢單、搜索現場查扣證物、車牌遺失協尋單、台中縣警察局尋獲電話輸入單、
    清水分局扣押物品目錄表、巫茂德、乙○○、甲○○、丁○○之和解書、及被告
    未履行和解條件，而匯款給台中縣生命線協會之公益團體匯款單一份，被告犯行
    應堪認定。
二、查鐵條及螺絲起子，均屬堅硬之鐵製品，客觀上足以危害他人之生命、身體安全
    ，係屬兇器。是核被告丙○○所為，事實(一)係犯刑法第三百二十一條第一項三款
    、第二款、第一款之攜帶兇器、逾越安全設備、於夜間侵入住宅加重竊盜罪，事
    實(二)(三)係犯同法條第一項、第二款、第一款之踰越安全設備，於夜間侵入住宅竊
    盜罪；事實(四)係犯同法條第三款攜帶兇器竊盜罪，被告先後多次竊盜犯行，時間
    緊接，所犯係犯罪構成基本要件相同之罪，顯係基於概括犯意為之，應依刑法第
    五十六條之規定以情節較重之攜帶兇器、逾越安全設備、於夜間侵入住宅竊盜之
    一罪論，並加重其刑。爰審酌被告正值年富力壯之青年時期，不思勤奮工作，以
    賺取應得之報酬，竟以不勞而獲之手段多次行竊，其手段、情節、所竊取之財物
    之價值，及其犯罪之動機、目的、手段，犯後坦承犯行，態度尚佳等一切情狀，
    量處如主文所示之刑，以示懲儆。又被告家庭情況堪憐，尚需要撫養幼小子女四
    人，犯案時經濟困難家庭狀況較差，被告現在其父親經營之養豬場幫忙，有正當
    的工作，及被害人乙○○到庭供述稱：「其他的已經和解，以四萬元和解。請給
    被告一次改過自新的機會，請求從輕發落」等語。被害人甲○○到庭稱：「我已
    經和被告談和解，被告願賠償五千元，請求給被告一次機會」等語。被害人林隆
    洲亦到庭供述稱：「被告願意賠償我一千元，捐給台中縣生命線，請求從輕量刑
    ，給被告一次機會」等語。被告亦已依和解條件，即時匯款捐給台中縣生命線協
    會，亦有匯款收據一紙附卷可參，另被害人丁○○亦與被告成立和解，除有和解
    書一份附卷外，更於和解書內載明：乙方即被害人丁○○，並請求審判長，予甲
    方即被告自新機會，酌予緩刑處理。均載明於該和解書可參。另本院指定之公設
    辯護人稱：被告因為經商失敗，才去竊取東西，原是不可以諒解，現已和被害人
  達成和解，且現被告已有正當職業，請求給予適當刑度等語。而被告於辯論時一
    再誠懇表示稱：「我知錯，我以後不會再犯」，「請求原諒，我以後會好好做人
    。我小孩尚小，請求給我一次機會」等語。被告雖於二日內，連續竊取四次，本
    應處已相當之重刑，惟被告於犯罪後，隨即與被害人和解，分別取得被害人之原
    諒，所有被害人均一致為被告求情，可見係受被告懇切之情所感動，並同認為被
    告確有悔改之意，被告一再請求給予緩刑機會，被告既已認真向上，保證不再犯
    錯，其未曾受有期徒刑以上刑之宣告，是本院認所宣告之刑以暫不執行為適當，
    爰予宣告緩刑四年，以啟自新。又扣案之螺絲起子一支、口罩一個、手套一付、
    面罩一個、手電筒一支、及電擊棒一支。係被告敲壞證人甲○○前揭自小客車所
    用之物，另口罩一個、手套一付、面罩一個、手電筒一支、及電擊棒一支，係被
    告行竊時為避免被人發覺時供犯罪所用之物，已據被告於警詢及本院審理時供承
    明確，依刑法第三十八條第三項、第一項第二款宣告沒收之。
據上論斷，應依刑事訴訟法第二百七十三條之一第一項、第二百九十九條第一項前段
，刑法第五十六條、第三百二十一條第一項第一款、第二款、第三款、第七十四條第
一款、第三十八條第一項第二款，判決如主文。
中      華       民       國    九十四    年     四    月     二十      日
                                臺灣臺中地方法院刑事第三庭
                                        法  官  黃松竹
右正本證明與原本無異。
如不服本判決，應於判決送達後十日內向本院提出上訴狀（須附繕本），上訴於臺灣
高等法院臺中分院。
                                        書記官
中      華       民       國    九十四    年     四    月     二十      日
附錄法條：
刑法第三百二十一條
犯竊盜罪而有左列情形之一者，處六月以上、五年以下有期徒刑：
一  於夜間侵入住宅或有人居住之建築物、船艦或隱匿其內而犯之者。
二  毀越門扇、牆垣或其他安全設備而犯之者。
三  攜帶兇器而犯之者。
四  結夥三人以上而犯之者。
五  乘火災、水災或其他災害之際而犯之者。
六  在車站或埠頭而犯之者。
前項之未遂犯罰之。
及第
